【裁判字號】    89,交上易,1717
【裁判日期】    890913
【裁判案由】    過失致死
【裁判全文】
臺灣高等法院臺中分院刑事判決                八十九年度交上易字第一七一七號
    上  訴  人  臺灣彰化地方法院檢察署檢察官
    被      告  甲○○
右上訴人因被告過失致死案件，不服台灣彰化地方法院八十九年度交訴字第五九號中
華民國八十九年六月十五日第一審判決（起訴案號：台灣彰化地方法院檢察署八十九
年度偵字第二○五二號）提起上訴，本院判決如左：
    主  文
原判決撤銷。
甲○○因過失致人於死，處有期徒刑伍月，如易科罰金，以參佰元折算壹日。
    事  實
一、甲○○於民國（下同）八十九年二月二日下午六時五分許，駕駛車牌號碼ＰＺ－
    九六三五號自用小貨車，沿彰化縣田中鎮○○路，由田中鎮欲往溪州鄉方向（東
    往西）行駛，行經中州路與興酪路無號誌之交叉路口欲左轉興酪路時，其原應注
    意機車行進中駕駛人應注意車前狀況，隨時採取必要之安全措施，又汽車行駛至
    無號誌之交叉路口時，應減速慢行，作隨時停車之準備，再汽車行駛至交叉路口
    時，轉彎車應讓直行車先行，而依當時情形又無不能注意之情事，竟疏於注意，
    未留意前方及交岔路口車輛之動態，而貿然於路口左轉並加速行駛，迨見陳俊銘
    駕駛車牌號碼ＫＴＦ－○八三號機車，由中州路對向行駛至該路口時，因煞避不
    及而發生擦撞，致陳俊銘人車倒地，受有顱內出血等傷害，經送醫救治後延至同
    年月四日凌晨零時三十五分許不治死亡。嗣甲○○因接受警方訊問時，於有偵查
    權之警察未知何人為肇事者之前，自承犯罪而接受裁判。
二、案經彰化縣警察局田中分局報驗由台灣彰化地方法院檢察署檢察官偵查起訴。
    理  由
一、右開事實，迭據被告於警訊、偵查、原審及本院坦承不諱，核與被害人之父丙○
    ○所供述情節相符，並有道路交通事故調查報告表乙紙、車禍照片十一幀等在卷
    可資佐證，且被害人陳俊銘係因車禍致死亡，業經台灣彰化地方法院檢察署檢察
    官督同檢驗員相驗明確，有相驗屍體證明書、驗斷書及相驗筆錄等在卷可憑。按
    駕駛人應注意車前狀況，隨時採取必要安全措施；又汽車行駛至無號誌之交叉路
    口時，應減速慢行，作隨時停車之準備；再汽車行駛至交叉路口時，轉彎車應讓
    直行車先行，道路交通安全規則第九十四條第三項、九十三條第一項第四款、一
    百零二條第六款依序定有明文，被告駕車自應注意上述道路交通安全規定。又依
    附卷之交通事故調查報告表所載、被告所述及照片所示，本件肇事時、地之天候
    、路況皆良好，則肇事彼時，被告亦無不能注意之情事，其竟疏未注意及此，而
    貿然快速左轉致煞避不及擦撞陳俊銘倒地致受有顱內出血而死亡，可證被告之駕
    車失當行為，顯有過失。是被害人之死亡，係由被告之行為所致，其間有相當因
    果關係，已極為明確。本件事證明確，被告犯行足堪認定。
二、核被告所為，係犯刑法第二百七十六條第一項之過失致人於死罪。又被告於肇事
    後向警方自首，有警訊筆錄可稽（見相驗卷第十二－十三頁），應依法減輕其刑
    。原審以被告罪證明確，依法論罪科刑，固非無見，惟查被告雖於事後與被害人
    家屬達成和解，然和解時態度惡劣，其賠償金額為新台幣（下同）一百零三萬元
    ，卻對外宣稱賠償二百二十三萬元，此經被害人之父丙○○具狀陳明（見本院卷
    第六頁），可見被告犯罪後尚非良好，原審未審酌及此，而併宣告被告緩刑二年
    ，尚有未洽，檢察官上訴意旨亦指摘及此，原判決既有上述可議之處，自屬無可
    維持，應由本院撤銷改判。爰審酌被告過失程度之輕重，肇事後被告對被害人家
    屬已為民事賠償（如原審卷第十七頁所附調解書），暨其品行、素行、犯罪動機
    、智識程度及被告肇事後態度等一切情狀，量處如主文所示之刑，並諭知易科罰
    金之折算標準。本件基於上述理由，不併諭知緩刑，附予說明。
據上論斷，應依刑事訴訟法第三百六十九條第一項前段、第三百六十四條、第二百九
十九條第一項前段，刑法第二百七十六條第一項、第六十二條前段、第四十一條，罰
金罰鍰提高標準條例第一條前段、第二條前段，判決如主文。
本案經檢察官乙○○到庭執行職務。
中      華      民      國    八十九    年      九      月     十三     日
                                  臺灣高等法院臺中分院刑事第七庭
                                        審判長法  官  林  榮  龍
                                              法  官  謝  說  容
                                              法  官  江  錫  麟
右正本證明與原本無異。
不得上訴。
                                              書記官  謝  雅  惠
中      華      民      國    八十九    年      九      月     十四     日
附錄：本案論罪科刑法條全文
刑法第二百七十六條
因過失致人於死者，處二年以下有期徒刑、拘役或二千元以下罰金。
從事業務之人，因業務上之過失犯前項之罪者，處五年以下有期徒刑或拘役，得併科
三千元以下罰金。
                                                                        Ｃ


司法院資訊處製作；財團法人民間司法改革基金會備份。
